Inventaris van het archief van de Koninklijke Maatschappij tot Bevordering van de Pharmacie, 1841-1980 (1981)
Nationaal Archief, Den Haag
- VIII Supplement-1999 over de periode 1960-1980
  - dossiernr. 187a. CBOZ fondsen, 1964-1980; 2159
  - dossiernr. 196. C v Z, 2160
  - dossiernr. 203. Premie voor de verplichte ziekenfondsverzekering, vanaf 1960; 2161
  - dossiernr. 168. studie cie ziekenf verz subcie Best grondslag zfs verz, vanaf dec 1955 t/m 1959; 2162
  - dossiernr. 168. subcie geneesmid. wet, 2163
  - dossiernr. 162. Verzorging van fondspatienten buiten hun woonplaats, 2164
  - Chronologische correspondentie, jan 1963 - dec 1969; 2165
  - Cvz algemene correspondentie, 1960-1974; 2166
  - Compl vergaderingen, okt 1963-19 juni 1969; 2167
  - CvZ getekende notulen, 1954-1965; 2168
  - Complete vergaderingen, 1960-23 juni 1963; 2169
  - CvZ complete vergaderingen, vanaf 2 sept 1969 - okt 1970; 2170
  - Complete vergaderingen CvZ, vanaf november 1970 - 22 feb 1972; 2171
  - CvZ complete vergaderingen van, 25 feb 1972 - 17 mei 1973; 2172
  - CvZ complete vergaderingen, 24-03-1973 - 20-03-1975; 2173
  - CvZ complete verg, 1975 - 1976; 2174
  - CvZ complete vergaderstukken, juni 1976 - juli 1977; 2175
  - CvZ complete vergaderstukken, aug 1977 - juni 1978; 2176
  - CvZ Accountants rapporten, 1961 t/m 1965; 2177
  - CvZ Complete vergaderstukken, juli 1978 - juni 1979; 2178
  - Onderhandelingscie ziekenfonds / aprs, 2179
  - onderhandelings cie ziekenf /aprs, 2180
  - correspondentie over ziekenhuis honorarium met de Cvz, dec 1966 - dec 1968; 2181
  - correspondentie over ziekenfonds honorarium met de CvZ, 1959 - 1966; 2182
  - verpleegtehuizen honorering farm verzorging ziekenhuisinrichting, 2183
  - honorering toez. h apotheker ziekenhuizen, 2184
  - OH cie, 2185
  - correspondentie over ziekenf. honorarium met de cie v/h ziekenfondswezen van, jan 1969 t/m 31 sept 1975; 2186
  - CvZ Honorarium kwesties ind aprs, 1961 - 1973; 2187
  - Ziekenfondsenquete; + rapporten Scheffer netto honorarium, 1967 over 1964; 2188
  - Ziekenfondsenquete; doorberekening afleveringen in Nettohonorarium, 1967; 2189
  - Rapport over vraagstuk der exploitatie van een centrale apotheek in eigen beheer van het A.A.Z.Z. afd Zaandam, 2190
  - CvZ plan Houten, 2191
  - Cie "Eindhoven", 1962 t/m 1964; 2192
  - Onderhandelingscie Ziekenfondsen / apothekers honorarium chronologisch, vanaf juli 1971 - 30 okt 1972; 2193
  - onderhandelingscie ziekenf aprs chronologisch, 15 dec 1960 - 26 sept 1962; 2194
  - Onderhandelingscie ziekenfondsen aprs chronologisch, sept 1964 t/m 23 juni 1967; 2195
  - OH cie zkf/aprs Farm hulp zkf verzekerden (ziekenhuisverzorging), 2196
  - Oh cie ziekenfondsen /aprs, sept 1973 - april 1974; 2197
  - OH cie zkf/aprs, mei 1974 - dec 1975; 2198
  - OH cie Controle op declaraties, 1973 - juni 1977; 2199
  - OH cie zkf /aprs, aug 1977 - 30 mei 1978; 2200
  - OH cie zkf/aprs, jan 1976 - nov 1976; 2201
  - OH cie zkf/aprs, dec 1976 - juli 1977; 2202
  - OH cie zkf/aprs; Farm hulp zkf ver onderdeel ziekenhuisverzorging, vanaf feb 1959 - okt 1971; 2203
  - OH cie zkf/aprs Farm hulp ziekenf ver onderdeel ziekenhuisverzorging, vanaf november 1971 t/m 6 sept 1973; 2204
  - OH cie Zkf/aprs honorarium chronologisch, vanaf okt 1969 - jan 1971; 2205
  - OH cie zkf /aprs honorarium chronologisch, vanaf 19 sept 1968 - sept 1969; 2206
  - dossiernr. 211a. Indiv. contracten zks apothekers a t/m g, 2207
  - dossiernr. 213. aanstelling zks apothekersalgemeen, 2208
  - dossiernr. 211a. Ind. contracten zks aprs H-S, 2209
  - dossiernr. 212. Farmac verzorging ziekenhuizen, vanaf 1958; 2210
  - dossiernr. 216. BB 001 controle door aprs op geneesmid fabricage, vanaf 1960; 2211
  - dossiernr. 216a. 5-daagse werkweek, vanaf 1960; 2212
  - dossiernr. 227. nieuwe ziekenfondswet, 2213
  - dossiernr. 227. nieuwe ziekenfondswet officiele stukken en behandeling, 2214
  - dossiernr. 242. Aanstelling toezichthoudende zks apothekers, 2215
  - dossiernr. 272. aanstelling toezichthoudende aprs in verpleegtehuizen, 1960-1978; 2216
  - dossiernr. 262. Scheidsgerecht voor het ziekenhuiswezen, 2217
  - dossiernr. 262. Contact cie ziekenhuisfarmacie, 1962-1968; 2218
  - dossiernr. 262a. Contact cie zks farmacie / notulen, 2219
  - dossiernr. 262b. Contact cie zks farmacierapport bouw enz zks apotheek, 2220
  - dossiernr. 262b. Europese vereniging v zks ap, 2221
  - dossiernr. 262WNZ. contact cie werkgroep normering zks farmacie, 2222
  - dossiernr. 262III. Contact cie zks farmacie, 2223
  - Wet tarieven gezondheidszorg Wet voorzieningen, 01-04-1977 - 31-12-1977; 2224
  - Wet tarieven gezondheidszorg Wet voorzieningen, 01-09-1976 - 31-03-1977; 2225
  - Doc cie voor praktische farmacie, 1968 t/m 1969; 2226
  - Doc cie voor praktische farmacie, 1970 - 1971; 2227
  - Doc cie voor praktische farmacie, 1972 t/m; 2228
  - Vertegenwoordigend college stukken, vanaf sept 1952 t/m 1953; 2229
  - Vertegenwoordigend college vergaderingen, vanaf dec 1946 t/m 8 april 1954; 2230
  - Vertegenwoordigend college vergaderingen met stukken, vanaf 26 april 1950 - 8 april 1950; 2231
  - verslagen vertegenw. college, 1954 - 1959; 2232
  - Onderhandelingscie ziekenf./aprs, mei 1974 - dec 1974; 2233
  - Onderhandelings cie ziekenfondsen /aprs, jan 1975 - dec 1975; 2234
  - Doc cie voor praktische farmacie, 1959 - 1961; 2235
  - Doc cie voor praktische farmacie, 1955 t/m 1955 - 1958; 2236
  - Wet tarieven gezondheidszorg, 2237
    1/1/78 - 31/12/79
  - BACO Complete Verg., 1968-1976; 2238
  - Doc cie voor Praktische farmacie, mei 1965-1967; 2239
  - Doc cie voor Praktische Farmacie, okt 1961 t/m april 1965; 2240
  - BACO plaatsen, t/m september 1980 N-Z; 2241
  - BACO plaatsen, t/m sept 1980 H-M; 2242
  - BACO plaatsen, t/m sept 1980 A-G; 2243
  - Bedrijfsvereniging VIII, 19 sept 1974 t/m 31 dec 1974; 2244
  - Bedrijfsvereniging IV, 24-02-72 - 06-10-72; 2245
  - Bedrijfsvereniging VI, 20-09-73 - 31-12-73; 2246
  - Notulen: onderhandelingscie ziekenfonds/aprs, sept 1960-okt 1964; 2247
  - Notulen: onderhandelings cie ziekenfonds/aprs, nov 1964-dec 1969; 2248
  - Bedrijfsvereniging VII, 01-01-74 - 18-09-74; 2249
  - Bedrijfsverening III, 26 mei 1971 t/m feb 1972; 2250
  - Bedrijfsvereniging, 20 april 1967-mrt 1969; 2251
  - Cie uitvoeringsorganen van de ziekenfondsraad, 1970 - 1975; 2252
  - Bedrijfsver. V vergaderstukken, 09-10-72 - 06-09-73; 2253
  - Bedrijfsvereniging II, vanaf april 1969 - 19 mei 1971; 2254
  - Juristen cie der ziekenfondsraad, vanaf jan 1967 - 30 april 1974; 2255
  - Cie verstrekkingen, jan 1973 - sept 1973; 2256
  - Cie verstrekkingen, okt 1973 - juli 1974; 2257
  - Staatscie medische beroepsuitoefening (genummerde stukken) no 126 t/m 171, 2258
  - Staatscie medische beroepsuitoefening subcie aprs, 2259
  - Contact cie, vanaf mei 1970 - dec 1973; 2260
  - Staatscie medische beroepsuitoefening genummerde stukken 165(2) + 169(2) concepten eindprodukt, 2261
  - Contact cie, 18 jan 1967 - april 1970; 2262
  - Contact cie, 1960-1962; 2263
  - Bedrijfsver., jan 1962 - 20 dec 1963; 2264
  - Contact cie, 3 april 1964 - dec 1966; 2265
  - Bedrijfsver., juni 1966 - 19 juni 1967; 2266
  - Bedrijfsver., mei 1965 - mei 1966; 2267
  - Bedrijfsver., jan 1964 - april 1965; 2268
  - Cie Financiele zaken ziekenfondsraad, vanaf 12-10-72 t/m 31-12-73; 2269
  - Ziekenfondsraad Loongrens, 2270
  - ziekenfondsraad Cie Fin zaken, 1976; 2271
  - Staatscie medische beroepsuitoefening Werkgroep uitoefening geneeskunst, 2272
  - Staatscie medische beroepsuitoefening no 1 - 70, 2273
  - Staatscie medische beroepsuitoefening correspondentie, 2274
  - Staatscie medische beroepsuitoefening no 71 - no 125, 2276
  - Hoofdbestuur complete vergaderstukken, 1961; 2277
  - HB complete vergaderingen, april 1959 t/m dec 1960; 2278
  - HB complete vergaderingen, 1964; 2279
  - HB complete vergaderingen, 1963; 2280
  - HB complete vergad., 1962; 2281
  - HB complete vergad. I, 1966; 2282
  - HB complete vergad. II, 1966; 2283
  - HB complete vergad., 1965; 2284
  - HB vergader., 1968; 2285
  - HB complete vergad. I, 1967.; 2286
  - HB complete vergader. II, 1967; 2287
  - HB complete vergader.; met stukken, 1969; 2288
  - HB complete vergader. met stukken, 1968; 2289
  - HB complete vergader., vanaf 07-07-1970; 2290
  - HB complete vergader., 1970; 2291
  - HB complete vergader. II, 1969; 2292
  - Compleet HB en DB vergader., vanaf 30-06-1974; 2293
  - Complete HB en DB vergader., 1971; 2294
  - HB en DB complete vergader., juni 1972 - dec 1972; 2295
  - HB en DB complete vergader., 1972 jan t/m mei; 2296
  - complete vergader. DB en HB, juni - nov 1973; 2297
  - Complete vergader. DB en HB, jan 1973-; 2298
  - Complete HB en DB vergaderingen, april 1974-; 2299
  - Complete HB vergader., nov 1973; 2300
  - Complete vergader. HB en DB, okt. 1974 - feb 1975; 2301
  - Complete vergader. HB en DB, 26-02-75 t/m juni 1975; 2302
  - Complete vergader. HB en DB, okt 1975 t/m 2901-1976; 2303
  - Complete vergader. HB en DB, juli 1975 t/m 22-10-75; 2304
  - Complete vergader. HB en DB, mei 1976 t/m 11-08-1976; 2305
  - Complete vergader. HB en DB, 06-02-1976 t/m 28-04-1976; 2306
  - Complete vergadering HB en DB, 10-11-76 t/m 10-12-77; 2307
  - Complete vergader., 10-08-76 t/m 10-11-76; 2308
  - Complete vergaderingen HB en DB, sept 1977 + nov 1977; 2309
  - Compl vergader. HB en DB, 27-05-1977 t/m 19-08-1977; 2310
  - Compl vergader. HB en DB, feb 1977 - mei 1977; 2311
  - Complete vergader. HB en DbB, juli 1978 - aug 1978; 2312
  - Complete HB en DB verg, maart 1978 - juni 1978; 2313
  - Complete verg Hb en DB, dec 1977 - feb 1978; 2314
  - Complete verg HB en DB, jan 1979 - maart 1979; 2315
  - Compl verg HB en DB, nov 1978 - dec 1978; 2316
  - Compl verg HB en DB, sept 1978 - okt 1978; 2317
  - Compl verg Hb en DB, mei 1979 - juli 1979; 2318
  - Compl verg HB en DB, april 1979 - mei 1979; 2319
  - Compl verg HB en DB, 28 maart 1979; 2320
  - DB getekende notulen, 1965-1970; 2321
  - DB getekende notulen, 1952-1962; 2322
  - compl verg HB en DB, aug 1979 - okt 1979; 2323
  - HB getekende notulen, 1967-1969; 2324
  - HB getekende notulen, 1964-1966; 2325
  - HB getekende notulen, 1961-1963; 2326
  - DB notulen, 1971; 2327
  - DB notulen, 1972; 2328
  - DB notulen, 1973; 2329
  - DB notulen, 1974; 2330
  - DB notulen, 1975; 2331
  - DB notulen, 1976; 2332
  - HB notulen, 1970; 2333
  - HB notulen, 1970; 2334
  - HB notulen, 1972; 2335
  - HB notulen, 1973; 2336
  - HB notulen, 1974; 2337
  - HB notulen, 1975; 2338
  - HB Honorarium, jan 1961 - aug 1963; 2339
  - Chronologische; vanaf 551, 1976; 2340
  - HB notulen, 1976; 2341
  - HB notulen, 1977; 2342
  - Chronologische HB correspondentie; 426-1060, 1978; 2343
  - Chron; vanaf nr 1131 1976 -425 1977, 1976/1977; 2344
  - Chronologische HB correspondentie 390-1100, 2345
  - Chron HB corresp.; nr 1061 - 1978 389, 1977; 2346
  - Chron HB corresp.; nr 1002 - 1679, 1979; 2347
  - Chronol HB corresp.; nr 1101 - 396 1979, 1978; 2348
  - HB Alf corresp. met HB leden, vanaf 1 jan 1955; 2349
  - Chronol. HB; - HB 1000, 9 april 1979 7 aug 1979; 2350
  - Aan de leden der KNMP gezonden stukken, 1977-1979; 2351
  - Aan de leden der KNMP gezonden stukken, vanaf jan 1967 - 1970; 2352
  - aan de leden der KNMP Gezonden stukken, vanaf jan 1960 - dec 1966; 2353
  - aan de leden der KNMP gezonden stukken, 1971 - 1973; 2354
  - aan de leden der KNMP gezonden stukken, 1974-1976; 2355
  - HB conferentie Hoensbroek; Den Hommel, april 1963 mei 1965; 2356
  - Contracten 2e en beherende aprs A+B, 2357
  - Contracten 2e en beherende aprs B, 2358
  - Contracten 2e en Beherende aprs D+E, 2359
  - Contracten 2e en beherende aprs F+G+C, 2360
  - contracten 2e en beherende aprs G+H, 2361
  - contracten 2e en beherende aprs H+I, 2362
  - Contracten 2e en beherende aprs J+K, 2363
  - Contracten 2e en beherende aprs K, 2364
  - Contracten 2e en beherende aprs L, 2365
  - Contracten 2e en beherende aprs M+N, 2366
  - Contracten 2e en beherende aprs O+P, 2367
  - Contracten 2e en beherende aprs R+S, 2368
  - Contracten 2e en beherende aprs S+T, 2369
  - contracten 2e en beherende aprs V, 2370
  - contracten 2e en beherende aprs W, 2371
  - Contracten 2e en beherende aprs Z, 2372
  - JA Octrooien algemeen/Bipa neprofarm/Tao en Organon/Canadian patents development Ltd/Nogepha; Hoechst, 2373
  - Octrooikwesties algemeen /, 1958-1964; 2374
  - Octrooikwesties, 1964-1967; 2375
  - octrooien correspond., 1960-1968; 2376
  - JA 9a Contracten aprs/artsen A-Z, .../1980; 2377
  - JA chronologische correspondentie, 1977-1979; 2378
  - JA chron. correspond., 1975-1976; 2379
  - Ja 10 Apotheken in NV-vorm, 1947-1970; 2380
  - JA div kwesties Ten Bate/Eindhoven/joure, 2381
  - SVB Alg correspondentie, 1968; 2382
  - JA Alg.; A-L, 1973-1980; 2383
  - Ja chronol. corresp., 1 juli 1964 - 26 juni 1967; 2384
  - Oude claimkwestie Harmse/singelenberg Wassenaar 115 CMB, 2385
  - CMB oude claimkwesties, 2386
  - Vestiging apotheek Brinkhorst Dordrecht, 2387
  - CMB Vestiging oude claim-kwestie Nijhof/Deventer., 2388
  - CMB Vestiging oude claim kwestie Hardy/Bloemendaal, 2389
  - CMB Oude claimkwestie de wilde/Santpoort, 2390
  - Mevr Allart-Funnekotter/Mevr Holmer ST Tan/Lampe-Kuller/De haas - Crebolder JC Geerling, 2391
  - dossiernr. 120. Farmacie/Penetratie ter plattelande +aprs alleen in een plaats, 2392
  - Penetratieclaims algemeen, 2393
  - dossiernr. 121a. Penetratiekwestie Bergen, 2394
  - dossiernr. 121c. Penetratiekwestie Hoogezand, 2395
  - dossiernr. 121b. Penetratiekwestie Badhoevedorp, 2396
  - dossiernr. 122. Apotheekhoudende artsen -algemeen, 2397
  - dossiernr. 123. Overname apotheekpraktijk ap h artsen + Baco, 1948 t/m 1964; 2398
  - dossiernr. 123. Overname apotheekpraktijk ap h artsen + Baco, 1965 t/m 1971; 2399
  - CMB penetratie Noodapotheek, 2400
  - CMB Diversen Pharmac toestanden in Enkhuizen, 2401
  - CMB diversen Pharmac toestanden in Zeeland, 2402
  - CMB Diversen Pharmac. toestanden in Zwolle, 2403
  - CMB Diversen Pharmac Toestanden in Vaals, 2404
  - CMB Diversen Pharmac toestanden in Indonesie, 2405
  - CMB diversen Pharmaceutische toestanden in Z-Beveland, 2406
  - dossiernr. 130. Propaganda pharmac. studie, 2407
  - dossiernr. 130b. Nachtdienstregeling, 2408
  - dossiernr. 131. Receptenbussen en uitreikdepots, 2409
  - dossiernr. 130a. Opleiding tot officier-apotheker, 2410
  - CMB apotheek de Rozijnkorf te Dordrecht, 2411
  - CMB Vestiging Poels te Eindhoven, 2412
  - Vestiging apotheek in de NO polder, 2413
  - CMB kwestie Aangemendt Eindhoven, 2414
  - CMB apotheek vd Rest Breda, 2415
  - CMB algemeen samenstelling + werkwijze cmb, 2416
  - reorganisatie der CMB, 2417
  - dossiernr. 166a. medisch pharmac. bemiddelings cie, vanaf 1948-1952; 2418
  - medisch farmac bemiddelings cie, vanaf 1953; 2419
  - apotheek delfzuil, 1945; 2420
  - apotheek delfzuil, 1942-1944; 2421
  - dossiernr. 115. oude claimkwestie NV Viersen/Groningen Zuidersma/Veenendaal, 2422
  - dossiernr. 115. oude claimkwestie NV Viersen/Groningen, 2423
  - dossiernr. 113b. Tekort aan pharmaceuten, 2424
  - dossiernr. 113a. Planning spreiding apotheken, 1958; 2425
  - dossiernr. 113. Nieuwvestiging, 2426
  - dossiernr. 113. Vestigingreglement, 2427
  - Vestigingsbeleid, 2428
  - dossiernr. 112a. Vestigingsbeleid, maart 1961-1969; 2429
  - dossiernr. 112. Nieuwsysteem voor claimbehandeling, 2430
  - CMB vestiging van niet leden en niet afgestudeerden, 2431
  - dossiernr. 110. Vestiging algemeen, 2432
  - dossiernr. 109. Overname apotheken algemeen, t/m 1969; 2433
  - dossiernr. 109. Overname apotheken algemeen, 1947 t/m 1962; 2434
  - dossiernr. 109a. Pensioenregeling provisoren, 2435
  - dossiernr. 107. Meerdere apotheken in handen van een apotheker, 2436
  - dossiernr. 106. Tewerkstelling van meerdere apothekers in een apotheek., 2437
  - dossiernr. 105a. CMB provisoraat afgewerkte Provisoraatsaanvragen en aanbiedingen, 2438
  - dossiernr. 105. Provisoraatsaanvragen en aanbiedingen, 2439
  - CMB complete vergaderingen, 2440
  - dossiernr. 103a. Reclausering contracten, 2441
  - dossiernr. 103. Modellen Provisor en 2e apotheker contracten, 2442
  - CMB, 2443
  - dossiernr. 101. Rapporten inzake oplossing provisoraats-vraagstuk, 1947-1953; 2444
  - dossiernr. 101. Rapporten inzake opplossing provisoraats vraagstuk, vanaf 1954; 2445
  - dossiernr. 100. Provisoraat algemeen, 2446
  - Provisoraatskwesties, 2447
  - CMB Getekende notulen, 1961-1966; 2448
  - CMB Getekende notulen, 1967-1973; 2449
  - JA Chronologisch corresp no 1377; 1616, 07-03-72 t/m 29-12-72; 2450
  - JA chronologische corresp vanaf nr 826; 1376, 1970 - 1972; 2451
  - JA algemeen; L-Z, vanaf 01-01-1964 t/m 31 dec 1972; 2452
  - JA chronol corresp vanaf 64-72 A_K, 2453
  - CMB vergaderingen, jan 1972-aug 1972; 2454
  - CMB vergaderingen, vanaf mrt 1971 t/m dec 1971; 2455
  - CMB complete vergader., 1970-jan 1971; 2456
  - CMB complete vergad., 20 okt 1966 t/m 21 juni 1967; 2457
  - CMB complete vergader., 24 okt 1968 t/m 9 okt 1969; 2458
  - CMB complete vergaderingen, 23 aug 1967 t/m 1 okt 1968; 2459
  - CMB complete vergader., van 8 dec 1975 t/m 19 maart 1976; 2460
  - CMB complete verg, vanaf aug 1975; 2461
  - CMB complete verg, juli 1976 - 15 sept 1976; 2462
  - CMB complete verg, van 19-03-1976 - 18-06-1976; 2463
  - CMB complete vergaderingen, vanaf juni 1974; 2464
  - CMB complete vergaderingen, mei 1973; 2465
  - CMB complete verg, 19-03-75 t/m 05-08-1975; 2466
  - CMB complete vergaderingen, vanaf aug 1974; 2467
  - CMB complete vergaderingen, vanaf 18 mei 1977; 2468
  - CMB complete vergaderingen, 2469
    vanaf 24-08-77 t/m 24-09-77
  - CMB complete vergaderingen, vanaf 7 maart 1978 - 11-04-78; 2470
  - CMB complete vergaderingen, vanaf begin 1977; 2471
  - CMB complete vergader., vanaf 20-02-1979 t/m 14-03-1979; 2472
  - CMB complete vergaderingen, vanaf 11-05-1978 t/m 15 aug 1978; 2473
  - CMB complete vergaderingen, 7-11-78 t/m 17-1-79; 2474
  - CMB complete vergader., 10-10-77 t/m 9-11-77; 2475
  - CMB complete vergader., 7-12-77 t/m 7-2-78; 2476
  - CMB complete vergader., 15-8-78 t/m 17-10-78; 2477
  - CMB vergaderingen getekend, jan 1948 -jan 1954; 2478
  - CMB complete vergader, aug 1954 - dec 1954; 2479
  - CMB complete vergader, jan 1955 - juni 1955; 2480
  - CMB complete vergader, juli 1955 - dec 1955; 2481
  - CMB complete vergader, jan 1956 - juni 1956; 2482
  - CMB complete vergader, juli 1956 - dec 1956; 2483
  - CMB complete verader., jan 1957 - juni 1957; 2484
  - CMB complete vergader, juli 1957 - dec 1957; 2485
  - CMB complete vergader, jan 1958 - juli 1958; 2486
  - CMB complete vergader, sept 1958 - dec 1958; 2487
  - CMB complete vergader, jan 1959 - mei 1959; 2488
  - CMB complete vergader, juni 1959 - dec 1959; 2489
  - CMB complete vergader, jan 1960 - juli 1960; 2490
  - CMB complete vergader, juli 1960 - jan 1961; 2491
  - CMB complete vergader, feb 1961 - okt 1961; 2492
  - CMB complete vergader, dec 1961 - sept 1962; 2493
  - CMB complete vergader, okt 1962 - juni 1963; 2494
  - CMB complete vergader, sept 1963 - mei 1964; 2495
  - CMB complete vergader., 25 nov 1969 - juni 1970; 2496
  - Afgewerkte claims Mevr Rijnaard-Goetheer Dordrecht, 2497
  - Ap Holst NV Enschede, 2498
  - CMB Correspondentie met JTA van Noesel Soestdijk, 2499
  - CMB afgewerkte claims Mej A Goet-heer R'dam centrum Zwijndrecht, 2500
  - EEG 9302.24 Reunion Comite Executif t/m 40, 2501
  - EEG 9302.21 Reunions Comite Executif t/m 23, 2502
  - EEG 9302.1 t/m 9302.20 Comite executif, 2503
  - EEG 9302.1 t/m 10 Reunions du Comite Executif, 2504
  - Reunions du Comite Executif, 2505
  - Assemblees Generales 9303.10, 2506
  - EEG Assemblees generales 9303.10 t/m 15, 2507
  - Assemblees Generales 9303.7 t/m 9, 2508
  - Assemblees Generales 9303.1 t/m 6, 2509
  - dossiernr. 93. EEG secr, t/m 1964; 2510
  - Reunion Com Exec 9302.41/42, 2511
  - 93 t/m 1964 secr, 2512
  - uitgaande stukken/post, 2513
  - Eerbeek s'Gravenzande /Krimpen ad IJssel Zoetermeer (ap Wilderbeek), 2514
  - dossiernr. 660. KNCV correspondentie, 1970 t/m 1974; 2515
  - dossiernr. 660a. Stichting analisten examens, 2516
  - dossiernr. 423. Soc kwesties Soc Positie van de werkers in intellectuele beroepen, 2517
  - dossiernr. 424. Tewerkstelling buitenlandse apoth. (va Mej Zalesky), 2518
  - dossiernr. 424a. Cie buitenlandse apothekers en ap-ass, 2519
  - dossiernr. 422.24. Raad van Beroep Schul/Wooldrik, 2520
  - Vertegenwoordigend College vergad., vanaf 1960 t/m 1966; 2521
  - dossiernr. 264a. Vertegenwoordigend College correspondentie, 2522
  - dossiernr. 263.1. Motie, 2523
  - Verslagen Alg vergader., vanaf 1962 t/m; 2524
  - dossiernr. 250. Regionale bijeenkomsten, 1980; 2525
  - dossiernr. 250. Regionale bijeenkomsten, 1979; 2526
- IX Supplement-2007 over de periode 1981-1990 (1995)
  Nog niet beschreven.
- X Supplement-2012 over de periode 1979-1999
  - Vergaderstukken van het Hoofdbestuur van de KNMP., 1979; 5000-5004; 5 omslagen
    - 24 oktober 1979, 5000
    - 7 november 1979, 5001
    - 24 november 1979, 5002
    - 28 november 1979, 5003
    - 19 december 1979, 5004
  - Vergaderstukken van het Hoofdbestuur van de KNMP., 1980; 5005-5031; 27 omslagen
    - 9 januari 1980, 5005
    - 23 januari 1980, deel 1, 5006
    - 23 januari 1980, deel 2, 5007
    - 13 februari 1980, 5008
    - 27 februari 1980, 5009
    - 5 maart 1980, 5010
    - 26 maart 1980, 5011
    - 9 april 1980, 5012
    - 23 april 1980, 5013
    - 7 mei 1980, deel 1, 5014
    - 7 mei 1980, deel 2, 5015
    - 28 mei 1980, 5016
    - 11 juni 1980, 5017
    - 25 juni 1980, 5018
    - 9 juli 1980, 5019
    - 16 juli 1980, 5020
    - 13 augustus 1980, 5021
    - 27 augustus 1980, 5022
    - 10 september 1980, 5023
    - 24 september 1980, 5024
    - 8 oktober 1980, 5025
    - 22 oktober 1980, 5026
    - 12 november 1980, deel 1, 5027
    - 12 november 1980, deel 2, 5028
    - 26 november 1980, 5029
    - 10 december 1980, 5030
    - 19 december 1980, 5031
  - Vergaderstukken van het Hoofdbestuur van de KNMP., 1981; 5032-5056; 25 omslagen
    - 14 januari 1981, 5032
    - 19 januari 1981, 5033
    - 28 januari 1981, 5034
    - 11 februari 1981, 5035
    - 25 februari 1981, 5036
    - 11 maart 1981, 5037
    - 25 maart 1981, 5038
    - 8 april 1981, 5039
    - 22 april 1981, 5040
    - 13 mei 1981, 5041
    - 27 mei 1981, deel 1, 5042
    - 27 mei 1981, deel 2, 5043
    - 10 juni 1981, 5044
    - 24 juni 1981, 5045
    - 8 juli 1981, 5046
    - 12 augustus 1981, 5047
    - 26 augustus 1981, 5048
    - 16 september 1981, 5049
    - 30 september 1981, deel 1, 5050
    - 30 september 1981, deel 2, 5051
    - 14 oktober 1981, 5052
    - 29 oktober 1981, 5053
    - 11 november 1981, 5054
    - 26 november 1981, 5055
    - 2 december 1981, 5056
  - Vergaderstukken van het Hoofdbestuur van de KNMP, 1982; 5057-5087; 31 omslagen
    - 13 januari 1982, deel 1, 5057
    - 13 januari 1982, deel 2, 5058
    - 27 januari 1982, 5059
    - 10 februari 1982, 5060
    - 24 februari 1982, 5061
    - 10 maart 1982, 5062
    - 24 maart 1982, 5063
    - 14 april 1982, deel 1, 5064
    - 14 april 1982, deel 2, 5065
    - 28 april 1982, 5066
    - 12 mei 1982, 5067
    - 26 mei 1982, deel 1, 5068
    - 26 mei 1982, deel 2, 5069
    - 9 juni 1982, 5070
    - 23 juni 1982, 5071
    - 14 juli 1982, 5072
    - 28 juli 1982, 5073
    - 11 augustus 1982, 5074
    - 25 augustus 1982, deel 1, 5075
    - 25 augustus 1982, deel 2, 5076
    - 2 september 1982, 5077
    - 15 september 1982, deel 1, 5078
    - 15 september 1982, deel 2, 5079
    - 29 september 1982, 5080
    - 6 oktober 1982, 5081
    - 28 oktober 1982, deel 1, 5082
    - 28 oktober 1982, deel 2, 5083
    - 10 november 1982, 5084
    - 24 november 1982, 5085
    - 15 december 1982, deel 1, 5086
    - 15 december 1982, deel 2, 5087
  - Vergaderstukken van het Hoofdbestuur van de KNMP., 1983; 5088-5117; 30 omslagen
    - 12 januari 1983, 5088
    - 26 januari 1983, 5089
    - 9 februari 1983, 5090